臺灣南投地方法院刑事判決
111年度易字第196號
公  訴  人  臺灣南投地方檢察署檢察官 
被      告  黃怡甄



上列被告因妨害名譽案件，經檢察官提起公訴（111年度偵字第1
762號），被告於準備程序中就被訴事實為有罪之陳述，經告知
簡式審判程序之旨，並聽取公訴人及被告之意見後，由本院裁定
改行簡式審判程序，判決如下：
    主      文
甲○○犯散布文字誹謗罪，處拘役拾伍日，如易科罰金，以新臺幣
壹仟元折算壹日。
    事實及理由
一、本案犯罪事實及證據，除證據部分補充「刑事答辯狀所附被
    告與乙○○通訊軟體LINE對話紀錄擷圖、臺南市康舟診所病歷
    表、診斷證明書、被告與莫宜軒通訊軟體Messenger對話紀
    錄擷圖、簡易判決處刑書、民事支付命令裁定、民事裁定」
    、「被告甲○○於本院審理時之自白」外，餘均引用檢察官起
    訴書之記載（如附件）。
二、按案件由犯罪地或被告之住所、居所或所在地之法院管轄，
    刑事訴訟法第5條第1項定有明文，而該條項所謂之犯罪地，
    參照刑法第4條之規定，解釋上則應包括行為地與結果地（
    最高法院72年台上字第5894號判決意旨參照）。查被告之住
    居地分別在臺南市南區、苗栗縣頭份市，犯罪行為地則在臺
    南市某處（見偵卷第57頁），雖均非本院管轄，然就起訴書
    所載犯罪事實之侮辱性文字係上傳至「埔里人」臉書社團網
    站而公示於眾，且告訴人乙○○之居所均在南投縣埔里鎮（見
    偵卷第49頁），則告訴人名譽權遭受侵害之犯罪結果地自為
    本院管轄區域所及，故本院就本案自有管轄權，先予敘明。
三、論罪科刑之理由：
  ㈠核被告甲○○所為，係犯刑法第310條第2項之散布文字誹謗罪
    。
  ㈡以行為人責任為基礎，審酌被告為告訴人乙○○之前房東，因
    認告訴人未誠實履行租約而有糾紛，為提醒其他房東注意，
    即率然在不特定多數人得以共見共聞之臉書社團網頁，散布
    足以貶損告訴人人格及社會評價之文字內容，侵害告訴人之
    名譽；兼衡被告於審理時終能坦承犯行，且迄至本案辯論終
    結前，未能與告訴人達成和解等犯後態度，及其自陳二專畢
    業之智識程度、擔任家管、經濟狀況小康、已婚、與家人同
    住等家庭生活情況（見院卷第149頁），暨本案之犯罪動機
    、目的、所生損害及客觀犯罪情節等一切情形，量處如主文
    所示之刑，並諭知易科罰金之折算標準。
據上論斷，應依刑事訴訟法第273條之1第1項、第299條第1項前
段、第310條之2、第454條第2項，判決如主文。
本案經檢察官張鈞翔提起公訴，檢察官林孟賢到庭執行職務。
中　　華　　民　　國　　111 　年　　11　　月　　3 　　日
　　　　　　　　　刑事第三庭    法　官　劉彥宏
以上正本與原本無異。
如不服本判決應於收受送達後20日內向本院提出上訴書狀，並應
敘述具體理由；其未敘述上訴理由者，應於上訴期間屆滿後20日
內向本院補提理由書（均須按他造當事人之人數附繕本）「切勿
逕送上級法院」。
告訴人或被害人如對於本判決不服者，應具備理由請求檢察官上
訴，其上訴期間之計算係以檢察官收受判決正本之日期為準。
                                書記官  劉  綺
中　　華　　民　　國　　111 　年　　11　　月　　4 　　日
　　　　　　　　　
附錄本案論罪科刑法條：
中華民國刑法第310條
意圖散布於眾，而指摘或傳述足以毀損他人名譽之事者，為誹謗
罪，處1年以下有期徒刑、拘役或1萬5千元以下罰金。
散布文字、圖畫犯前項之罪者，處2年以下有期徒刑、拘役或3萬
元以下罰金。
對於所誹謗之事，能證明其為真實者，不罰。但涉於私德而與公
共利益無關者，不在此限。

附件：
臺灣南投地方檢察署檢察官起訴書
                                     111年度偵字第1762號
　　被　　　告　甲○○　女　41歲（民國00年0月00日生）
　　　　　　　　　　　　住臺南市○區○○路00巷0○0號
　　　　　　　　　　　　居臺南市○區○○街000號
　　　　　　　　　　　　國民身分證統一編號：Z000000000號
上列被告因妨害名譽案件，已經偵查終結，認應提起公訴，茲將
犯罪事實及證據並所犯法條分敘如下：
　　　　犯罪事實
一、甲○○原為乙○○之房東，二人間有房租糾紛，詎甲○○竟意圖散
    布於眾，基於加重誹謗之犯意，於民國110年11月13日20時
    許，在臺南市某處，以手機連結網際網路，在社群網站臉書
    之「埔里人」社團內，發表內容略為：「請小心提防女騙子
    乙○○，大約40歲左右，長得清秀、短髮、瘦高，帶一個中年
    級的國小女兒，在埔里到處騙吃騙住騙喝，請小心」、「事
    後我在臉書寫出過程，才有好幾個朋友私訊我說她騙錢騙住
    騙吃喝，她早已是慣犯！連小孩也跟著一起用世故的眼神跟
    笑容當騙子」、「他的小孩原本讀埔里國小，在那邊也騙其
    他家長、老師主任等，幾個月前又轉到溪南，恐怕又要對那
    邊的家長們下手」、「不知道為什麼她已是詐欺犯，又是酒
    駕累犯，卻一直沒被驅逐出境，甚至縱容她在埔里到處招搖
    撞騙」、「臉書名字是Joanna liu，中文名字乙○○」、「有
    朋友私訊告知說她其實已經有臺灣的身分證，根本已經不是
    大陸籍，所以無法回大陸。之前在臺中把小孩送讀貴森森的
    私立幼兒園，跟貴婦圈攀關係，到處騙！」云云等文字，並
    上傳乙○○及其女傅○○（101年生，真實姓名年籍詳卷）之合
    照，足以貶損乙○○之名譽。嗣乙○○於110年11月13日20時20
    分許，在南投縣某處，經他人轉傳上開貼文擷圖始悉上情。
二、案經乙○○訴由南投縣政府警察局埔里分局報告偵辦。
　　　　證據並所犯法條
一、證據清單及待證事實：
編號 證據名稱 待證事實 1 被告甲○○之部分自白與供述。 1.被告於上開時地發表前開文字之事實。 2.惟辯稱：伊擔心告訴人會再去騙其他人，想請大家注意云云。 2 證人即告訴人乙○○於警詢及偵查時之證述。 全部犯罪事實。 3 社群網站臉書擷取畫面。 佐證全部犯罪事實。 4 告訴人乙○○之刑案資料查註紀錄表。 告訴人未因詐欺案件遭起訴或判刑之事實。 5 被告之女傅○○之己身一親等資料。 被告尚未取得我國身分證之事實。 
二、核被告所為，係犯刑法第310條第2項之加重誹謗罪嫌。
三、依刑事訴訟法第251條第1項提起公訴。
　　此　致
臺灣南投地方法院
中　　華　　民　　國　 111　　年　　5 　　月　　25　　日
　　　　　　　　　　　　　　　檢察官　張鈞翔
本件證明與原本無異
中　　華　　民　　國　 111　　年　　6 　　月　　1 　　日
                              書記官  陳巧庭
所犯法條　　
中華民國刑法第310條第2項
意圖散布於眾，而指摘或傳述足以毀損他人名譽之事者，為誹謗
罪，處 1 年以下有期徒刑、拘役或 1 萬 5 千元以下罰金。
散布文字、圖畫犯前項之罪者，處 2 年以下有期徒刑、拘役或
3 萬元以下罰金。
對於所誹謗之事，能證明其為真實者，不罰。但涉於私德而與公
共利益無關者，不在此限。